臺灣彰化地方法院民事判決　　　　　　　100年度親字第127號
原　　　告　楊嘉銘
兼訴訟代理人楊雅萍
被　　　告　楊昌興
輔　佐　人　楊溪村
上列當事人，聲請確認親子關係不存在事件，本院於民國100年
12月22日言詞辯論終結，判決如下：
    主  文
確認原告楊雅萍（女，72年9月16日生）、楊嘉銘（男，民國73
年8月19日出生）均非洪玉自被告楊昌興受胎所生之子女。
訴訟費用由被告負擔。
    事實及理由
一、原告起訴主張略以：被告楊昌興與被告洪玉於民國（下同）
    68年12月24日結婚，被告洪玉於婚後約在70年前後即因家庭
    因素自彰化離家出走北上即未再與楊昌興同居在一起，並在
    北部與訴外人蔡榮清（已於79年3月19日死亡）同居，並生
    下原告楊雅萍（72年9月16日生）與原告楊嘉銘（73年8月19
    日生）二人。惟原告二人因出生在被告楊昌興與洪玉婚姻關
    係存續中，被告洪玉當時因年紀輕且又是已婚的身分，故而
    遲遲無法為原告二人申報戶口，嗣為使原告二人順利就學乃
    於79年6月5日至彰化縣二林鎮戶政事務所為原告二人申報戶
    口，故而原告二人依法推定為被告楊昌興與洪玉之婚生子女
    ，又被告楊昌興與洪玉於81年7月25日達成協議離婚。原告
    楊雅萍與原告楊嘉銘自小即由外祖父洪老業扶養長大，自小
    即未曾見過法律上的父親即被告楊昌興，而母親即被告洪玉
    偶而會回家探望旋即離開，原告二人雖曾詢問被告洪玉關於
    父親的相關訊息，但皆未獲得任何正面回覆。直至今年即
    100年清明節時，被告洪玉帶原告二人至新北市新店區廣興
    里一處墓碑上刻著「蔡榮清」之墓地掃墓，被告洪玉方對原
    告二人稱蔡榮清方為原告二人之親生父親等語。原告爰依民
    法第1063條規定提起本件確認原告楊雅萍、楊嘉銘與被告楊
    昌興間親子關係不存在之訴訟等語。並聲明如主文所示。
二、被告楊昌興答辯略以：原告二人確實非被告之小孩，因為洪
    玉離開被告後即未在與被告同居等語。
三、得心證之理由：
（一）按從子女出生日回溯第一百八十一日起至第三百零二日止
      ，為受胎期間。能證明受胎回溯在前項第一百八十一日以
      內或第三百零二日以前者，以其期間為受胎期間。又妻之
      受胎，係在婚姻關係存續中者，推定其所生子女為婚生子
      女。前項推定，夫妻之一方或子女能證明子女非為婚生子
      女者，得提起否認之訴。前項否認之訴，夫妻之一方自知
      悉該子女非為婚生子女，或子女自知悉其非為婚生子女之
      時起二年內為之，民法第一千零六十二條、第一千零六十
      三條第一項、第二項前段定有明文。本件原告二人受胎期
      間，既在生母洪玉與被告婚姻關係存續中，依法自應推定
      原告二人為被告之婚生子。原告二人於100年驚悉非洪玉
      自被告受胎之子女，即在知悉子女出生之日起二年內，提
      起本件否認子女訴訟，依前揭法律規定，為有理由，應予
      准許。
（二）原告主張之事實，業據其提出戶籍謄本及臺北榮民總醫院
      血親鑑定報告書在卷可稽。經觀前揭血親鑑定報告書上記
      載:原告二人與蔡金枝（即蔡榮清之母)有祖孫關係等語。
      既原告二人與訴外人蔡金枝有祖孫關係，原告二人應不可
      能與被告有親子關係，核與原告之主張相符。是經揆諸前
      揭事證，原告主張渠二人均非洪玉自被告楊昌興受胎所生
      之子女，應可採信。綜上所述，原告求為判決確認其與被
      告間之親子關係不存在，洵屬有據，應予准許。
四、訴訟費用負擔之依據：民事訴訟法第七十八條。
中    華    民    國  100    年    12    月    29    日
                  家事法庭   法  官  吳俊螢
以上正本係照原本作成。
如對本判決上訴，須於判決書送達後20日內向本院提出上訴書狀
（須附繕本）。如委任律師提起上訴者，應一併繳納上訴審裁判
費。
中    華    民    國  100    年    12    月    29    日
                             書記官  陳秀娟